---
title: "MONITOREO DE LA CALIDAD DEL AGUA SUPERFICIAL (ETAPA I)"
output: 
  flexdashboard::flex_dashboard:
    orientation: rows
    social: menu
    source_code: embed
    vertical_layout: fill    
---

```{r setup, include=FALSE}

#-------------------- Paquetes --------------------

library(flexdashboard)
library(plotly)
library(dplyr)
library(tidyr)
library(sf)
library(leaflet)

#-------------------- Colores ---------------------

color_camp_1 <- 'blue'
color_camp_2 <- 'red'
color_camp_3 <- 'green'
color_camp_4 <- 'purple'

color_info <- 'pink'


#--------------------- Íconos ---------------------

icono_camp_1 <- 'fas fa-hand-holding-water'
icono_camp_2 <- 'fas fa-fill'
icono_camp_3 <- 'fas fa-flask'
icono_camp_4 <- 'fas fa-clipboard-list'
icono_info1 <- 'fas fa-code'
icono_info2 <- 'fas fa-cogs'
icono_info3 <- 'fas fa-edit'
icono_info4 <- 'fas fa-clipboard-check'

#--------------- Otros parámetros -----------------

# Separador para lectura de datos CSV
caracter_separador <- ','
```


```{r, include=FALSE}
#--------------- Archivos de datos ----------------

archivo_datos_PNM <- 'https://raw.githubusercontent.com/EsmeVar/PNM_FASE_5/main/2021_04_15_PNM_INFO_COMPLETA.csv'

PNM <- 
  st_read("https://raw.githubusercontent.com/EsmeVar/PNM_FASE_5/main/2021_04_15_PNM_INFO_COMPLETA.csv")

```


Resumen
=======================================================================
Row {data-height=10}
-----------------------------------------------------------------------
### **Última actualización de datos realizada el 25 de febrero de 2021 con base en los [datos publicados por la Dirección de de Agua del Ministerio de Ambiente y Energía de Costa Rica](http://mapas.da.go.cr/mapnew.php)**.


Row
-----------------------------------------------------------------------
### código del punto muestreado {.value-box}
```{r}
valueBox(("PS-ESQ-01"), 
         caption = "Código del punto de muestreo", 
         icon = icono_camp_1, 
         color = color_info
         )
```

### Campaña 1 {.value-box}
```{r}
valueBox(("Indice Holandes: 4: Contaminación incipiente"), 
         caption = "Campaña 1: Agosto 2019", 
         icon = icono_camp_1, 
         color = color_camp_1
         )
```

### Campaña 2 {.value-box}
```{r}
valueBox(("Indice Holandes: N/A"), 
         caption = "Campaña 2: Noviembre 2019",
         icon = icono_camp_2, 
         color = color_camp_2
         )
```

### Campaña 3 {.value-box}
```{r}
valueBox(("Indice Holandes: N/A"), 
         caption = "Campaña 3: Febrero 2020",
         icon = icono_camp_3, 
         color = color_camp_3
         )
```

### Campaña 4 {.value-box}
```{r}
valueBox(("Indice Holandes: 1"), 
         caption = "Campaña 4: Mayo 2020",
         icon = icono_camp_4, 
         color = color_camp_4
         )
```

Row
-----------------------------------------------------------------------

### Cuerpo de Agua {.value-box}
```{r}
valueBox(("Piedras Blancas"),
         caption = "Cuerpo de Agua",
         icon = icono_info2,
         color = color_info
         )
```

### Cuenca {.value-box}
```{r}
valueBox(("Esquinas"), 
         caption = "Cuenca",
         icon = icono_info3, 
         color = color_info
)
```

### Coordenadas {.value-box}
```{r}
valueBox(("Latitud: 970837,Longitud: 583319"), 
         caption = "Coordenadas",
         icon = icono_info3, 
         color = color_info
)
```

### Ubicación geográfica {.value-box}
```{r}
valueBox(("Provincia: Puntarenas / Cantón: Osa / Distrito: Piedras Blancas"), 
         caption = "Ubicación geográfica",
         icon = icono_info3, 
         color = color_info
)
```

Row {data-width=400}
-----------------------------------------------------------------------

### Mapa de ubicación del punto de muestreo
```{r}

mapa1 <- leaflet() %>%
  addTiles() %>% 
  addProviderTiles(providers$Stamen.TonerLite, group = "Stamen Toner Lite") %>%
  addProviderTiles(providers$Esri.WorldImagery, group = "Imágenes de ESRI") %>% 
  addMarkers(lng=-83.243, lat=8.779, 
             popup="PS-ESQ-01"
  ) %>%  
  addLayersControl(
    baseGroups = c("OpenStreetMap", "Stamen Toner Lite", "Imágenes de ESRI")
  )

# Despliegue del mapa
mapa1
```


### **Información de los datos publicados**
**1. El monitoreo de los cuerpos de agua superficiales y la clasificación de su calidad se realizó según:**

- Decreto N° 33903-MINAE-S. REGLAMENTO PARA LA EVALUACIÓN Y CLASIFICACION DE LA CALIDAD DE CUERPOS DE AGUA SUPERFICIALES.

- Plan nacional de monitoreo de la calidad de los cuerpos de agua superficiales.

- Programa nacional de monitoreo de la calidad de los cuerpos de agua del país.
<br>
<br>

**2. Para una mejor interpretación de los resultados, se aclara:**

Según el artículo 20 del Decreto N° 33903-MINAE-S, en aquellos casos en que el valor del Índice de Clasificación Holandés y el valor del Índice Biológico presenten una diferencia de más de una clase entre ellos, el
muestreo se deberá repetir por una vez, en un período no mayor a 30 días naturales. En caso de que se mantenga la diferencia de clases se clasifica en la de menor calidad.
<br>
<br>

**Nota:** Para mayor información sobre el monitoreo de la calidad de los cuerpos de agua superficiales, escríbanos al correo: daguas@da.go.cr 


Campaña 1
=======================================================================
Row {data-height=1}
-----------------------------------------------------------------------



Row
-----------------------------------------------------------------------

### Campaña 1 {.value-box}


Row {data-width=400}
-----------------------------------------------------------------------

### Mapa de puntos monitoreados en la cuenca
```{r}

color_camp_1 <- colorBin(palette = "Blues", 
                        domain = PNM$Cuenca,
                        bins = 10
               )

Mapa <- leaflet(PNM) %>% 
  fitBounds(lng1 = -86, lng2 = -82, lat1 = 8, lat2 = 11) %>%
  addProviderTiles(providers$OpenStreetMap.Mapnik, group = "OpenStreetMap") %>%
  addLayersControl(
    baseGroups = c("OpenStreetMap"),
    options = layersControlOptions(collapsed = TRUE)
  ) %>%
  addScaleBar(
  ) %>%
  addMiniMap(
    toggleDisplay = TRUE,
    position = "bottomleft",
    tiles = providers$OpenStreetMap.Mapnik
  )

# Despliegue del mapa
Mapa
```

### **Gráfico de resultados campaña 1**



Campaña 2
=======================================================================
Row {data-height=10}
-----------------------------------------------------------------------
### **Última actualización de datos realizada el 25 de febrero de 2021 con base en los [datos publicados por la Dirección de de Agua del Ministerio de Ambiente y Energía de Costa Rica](http://mapas.da.go.cr/mapnew.php)**.

Row
-----------------------------------------------------------------------

### Campaña 2 {.value-box}


Row {data-width=400}
-----------------------------------------------------------------------

### **Mapa de campaña 2**


### **Gráfico de resultados de campaña 2 - Caribe**


Campaña 3
=======================================================================
Row {data-height=10}
-----------------------------------------------------------------------
### **Última actualización de datos realizada el 25 de febrero de 2021 con base en los [datos publicados por la Dirección de de Agua del Ministerio de Ambiente y Energía de Costa Rica](http://mapas.da.go.cr/mapnew.php)**.

Row
-----------------------------------------------------------------------



Campaña 4
=======================================================================
Row {data-height=10}
-----------------------------------------------------------------------
### **Última actualización de datos realizada el 25 de febrero de 2021 con base en los [datos publicados por la Dirección de de Agua del Ministerio de Ambiente y Energía de Costa Rica](http://mapas.da.go.cr/mapnew.php)**.


Row
-----------------------------------------------------------------------


```